臺灣臺南地方法院民事裁定　九十三年度聲字第一號
　　聲　請　人　乙○○
?
　　相　對　人　台灣銀行股份有限公司
　　法定代理人　甲○○
右當事人間聲請停止執行事件，本院裁定如左：
    主      文
聲請駁回。
聲請程序費用由聲請人負擔。
    理      由
一、本件聲請意旨略以：相對人（即債權人）與債務人宏光微生物實業股份有限公司
    間給付借款強制執行事件（本院九十年度執字第八０三七號強制執行事件），因
    所執行之拍賣標的物乃聲請人所有，且聲請人已向本院提起第三人異議之訴審理
    中，倘不停止執行，聲請人恐將受難以彌補之損害，爰聲請准於第三人異議之訴
    判決確定前停止強制執行等語。
二、按第三人就執行標的物有足以排除強制執行之權利者，得於強制執行程序終結前
    ，向執行法院對債權人提起異議之訴，如債務人亦否認其權利時，並得以債務人
    為被告，強制執行法第十五條定有明文。次按有回復原狀之聲請，或提起再審或
    異議之訴，或對於和解為繼續審判之請求，或提起宣告調解無效之訴，撤銷調解
    之訴，或對於許可強制執行之裁定提起抗告時，法院因必要情形，或依聲請定相
    當並確實之擔保，得為停止強制執行之裁定，亦為強制執行法第十八條第二項所
    明定。準此，得依強制執行法第十八條第二項規定聲請裁定停止執行者，應以該
    聲請人業已提起第三人異議之訴，或已有回復原狀之聲請，或業已提起再審或異
    議之訴，或業已對於和解為繼續審判之請求，或業已提起宣告調解無效之訴、撤
    銷調解之訴，或業已對於許可強制執行之裁定提起抗告者，始足當之。
三、查聲請人前固曾以相對人為被告向本院提起第三人異議之訴（案號：九十二年度
    重訴字第四０八號），惟聲請人嗣已撤回該案之起訴在案，此業經本院調取本院
    九十二年度重訴字第四０八號案卷查明無訛，自難認聲請人現有對相對人提起第
    三人異議之訴，此外，依據聲請人之主張，亦顯難認聲請人已有回復原狀之聲請
    ，或業已提起再審或異議之訴，或業已對於和解為繼續審判之請求，或業已提起
    宣告調解無效之訴、撤銷調解之訴，或業已對於許可強制執行之裁定提起抗告，
    則依上說明，聲請人本件停止強制執行之聲請，顯與強制執行法第十八條第二項
    之規定不符。從而，聲請人本件停止執行之聲請，自屬無理由，應予駁回。
四、依強制執行法第三十條之一，民事訴訟法第九十五條、第七十八條，裁定如主文
    。
中　　　華　　　民　　　國　　九十三　　年　　　一　　　月　　　五　　　日
                                        臺灣臺南地方法院民事第一庭
~B法　　　官　王金龍
右為正本係照原本作成。
如對本裁定抗告，應於收受裁定正本送達後十日內向本院提出抗告狀，並繳納抗告裁
判費新台幣一千元。
中　　　華　　　民　　　國　　九十三　　年　　　一　　　月　　　六　　　日
~B法院書記官　黃富煜
